臺灣基隆地方法院刑事判決　　　　　　　　　　　　　　九十年度易字第六四四號
　　公　訴　人　臺灣基隆地方法院檢察署檢察官
　　被　　　告　丁○○
右列被告因竊盜案件，經檢察官提起公訴( 九十年度偵字第三五九六號 )，本院判決
如左：
    主      文
丁○○竊盜，累犯，處有期徒刑參月，如易科罰金以參佰元折算壹日。
    事      實
一、丁○○前於八十六年間因違反麻醉藥品管制條例，經台灣高等法院判處有期徒刑
    四月確定，甫於民國八十八年九月三十日執行完畢，猶不知悛悔，基於意圖為自
    己不法所有之犯意，藉友人甲○○出借機車鑰匙之便，另行配製丙○○住處大門
    鑰匙一把。迨於九十年八月三日，持該鑰匙開啟大門，侵入基隆市○○路三六巷
    七０弄六號丙○○住處（侵入住宅部分未據告訴），竊取丙○○所有女用皮包二
    個、衣服一件、電話一具、金項鍊三條、手錶一支、電動牙刷一支及化妝品一批
    ，得手後將上開竊得之物藏放在基隆市○○路一一七巷一九號二樓不知情男友乙○○之住處內。嗣於同年月日二十三時三十分許，丙○○之弟媳甲○○因懷疑係
    丁○○所為，遂至乙○○住處察看，當場在屋內房間發現丙○○所失竊之上開財
    物，翌日報警查辦。
二、案經基隆市警察局第二分局報請台灣基隆地方法院檢察署檢察官偵查起訴。
    理      由
一、訊據被告丁○○矢口否認有何犯行，並辯稱衣服、皮包係甲○○寄放的，以便託
    伊在夜市出售，寄放的東西中，並沒有項鍊、手錶、化妝品等物，且如係伊偷竊
    ，為何至第二天才報警云云。然查：
    (一)被告如何向證人甲○○借用機車鑰匙，並複製被害人丙○○家中大門鑰匙，進
      而竊取物品，其後又將複製鑰匙交還甲○○等情，迭據證人甲○○於警訊、偵
      審中陳證甚詳，核與被害人指訴情節相符，又依失竊之贓物照片觀之，確有電
      話、電動牙刷、金飾空盒等物，被告此辯只寄放衣物、皮包等物，不足採信。
    (二)證人甲○○與被害人係於晚上十一時三十分許，至被告男友即證人乙○○住處
      取贓，業據該三人於警訊時陳述甚詳，被害人何時報警，係被害人決定，且證
      人甲○○、被害人丙○○與被告三人均為熟識，被害人取贓後，再經考慮，於
      翌日報警，甚為合理，被告空言否認，不足採信，其犯行洵堪認定。
二、核被告所為，係犯刑法第三百二十條第一項之竊盜罪，其於八十六年一月間犯麻
    醉藥品管理條例罪經台灣高等法院判決有期徒刑四月於八十八年九月三十日執行
    完畢，有臺灣基隆地方法院檢察署前科資料個案查詢表可案，五年之內再犯有期
    徒刑以上刑之本罪，為累犯，應予加重其行。爰審酌被告犯罪動機、目的、所生
    危害、犯後態度等一切情狀，量處如主文所示之刑，並諭知易科罰金之折算標準
    。
三、複製之鑰匙未扣案，且非違禁物，不予宣告沒收，併此敘明。
據上論斷，應依刑事訴訟法第二百九十九條第一項前段，刑法第三百二十條第一項、
第四十七條、第四十一條第一項前段、第四十七條，罰金罰鍰提高標準條例第一條前
段，第二條判決如主文。
本案經檢察官賴正聲到庭執行職務。
中      華      民      國      九十一      年     三     月     七     日
                                  臺灣基隆地方法院刑事第三庭
                                        法  官    林  火  炎
右正本證明與原本無異。
對於本件判決如有不服，應於收受送達後十日內，向本院提出上訴狀，上訴於臺灣高
等法院，並按他造當事人之人數附具繕本。
                                        書記官    王  一  芳
中      華      民      國      九十一      年     三     月    十一    日
附錄論罪法條
刑法第三百二十條第一項：
意圖為自己或第三人不法之所有，而竊取他人之動產者，為竊盜罪，處五年以下有期
徒刑、拘役或五百元以下罰金。
